# Cientista de Datos

#### Resumen

Cientista de datos, analista de datos y programador con experiencia en proyectos comerciales, gestión pública, ingeniería de transportes, etc. Participación en investigación sobre básculas para pesaje en movimiento de vehículos pesados. Experiencia en gestión de servidores GNU/Linux en entornos de desarrollo.

#### Educación

- 2015— **Posgrado en ingeniería de transportes y gestión territorial**, *Universidade Federal de Santa Catarina*, Interrumpida Florianópolis/Brasil, *Maestría*.
  - 2004–2005 **Especialización en sistemas de información con énfasis en tecnología de la información**, Faculdade Eniac, Guarulhos/Brasil, Lato Sensu.
  - 2003-2004 Tecnología en base de datos, Faculdade Eniac, Guarulhos/Brasil, Pre-grado.

# Experiencia Laboral

2016- Cientista de datos y desarrollador de sistemas, Independiente/Autónomo.

Análisis y visualización de datos; Análisis de literaturas científicas para resolución de problemas; Análisis de librerías computacionales; Desarrollo de aplicaciones web para visualización interactiva de datos; Utilización de conceptos de Ciencia Abierta; etc.

Participación en los proyectos:

- Análisis de características visco-elásticas de pavimentos en ensayo en laboratorio;
- Visualización de incidencia y estimación de influenza en Brasil;
- Visualización de casos de dengue en Brasil;
- 2013–2016 **Analista de Sistemas**, Fundação de Amparo a Pesquisa e Extensão Universitária (FAPEU), Florianópolis/Brasil.

Participación en proyecto de investigación de pesaje en movimiento de vehículos pesados y desarrollo de algoritmos para análisis de características visco-elásticas de pavimento; Actividades desarrolladas: adquisición de datos eléctricos, procesamiento de señales digitales, análisis estadística, aprendizaje automático de máquina, técnicas de optimización de desempeño, etc.

- 2011–2013 **Analista Programador de Sistemas**, *Cetil Sistemas de Informática S/A, CETIL*, Florianópolis/Brasil. Análisis y desarrollo de sistemas para administración pública.
- 2011–2011 **Analista de Sistemas**, *Victory Consulting (VICTORY)*, São Paulo/Brasil.

  Desarrollo de herramientas de apoyo a la gestión de de planes de seguros médicos y calidad de vida.
- 2010–2010 Representante Internacional, ECELA Spanish Language Schools (ECELA), Santiago/Chile.

  Venta de cursos de inmersión en español en Chile, Argentina y Perú; traducción de materiales publicitarios; desarrollo de páginas WEB.
- 2007–2009 **Analista de tecnología de información**, *Prefeitura Municipal de Guarulhos (PMG)*, Guarulhos/Brasil. Análisis y desarrollo de sistemas para administración pública.
- 2006–2007 **Profesor**, *Centro de Assistência e Promoção Social Nosso Lar (NOSSO LAR)*, Guarulhos/Brasil. Profesor de curso técnico en informática.
- 2006–2007 **Desarrollador de Sistemas**, *Uacari Consultoria de Informática (UACARI)*, Guarulhos/Brasil. Desarrollo y mantenimiento de sistemas y sitios WEB y ejecución de actividades comerciales y administrativas.
- 2005–2005 **Instructor**, *Colégio e Faculdade ENIAC (ENIAC)*, Guarulhos/Brasil.

  Profesor sustituto en disciplinas de tecnología de pre-grado. Profesor en clases prácticas en curso técnico en informática.
- 2005–2005 **Analista de Sistemas Jr**, *Vemac Comércio e Serviços LTDA ME (VEMAC)*, São Paulo/Brasil. Análisis y desarrollo de sistema informático para unidades básicas de salud.

2002–2004 **Técnico en Informática**, Colégio Eniac (ENIAC), Guarulhos/Brasil.

Desarrollo de sistemas y sitios WEB para gestión escolar.

2002–2002 **Técnico en Informática**, *QualityWay (QUALITY WAY)*, São Paulo/Brasil.

Desarrollo de sistema interno para gestión de proyectos de auditoría en gestión de recursos y procesos de calidad.

1999–1999 **Profesor auxiliar en clases de informática básica**, *Instituto Data Brasil de Educação Profissional (DATABRASIL*), Guarulhos/Brasil.

# Proyectos independientes

2015- Open Science and Weigh in Motion Research(OpenWIM), Independent Researcher.

La propuesta del proyecto OpenWIM es crear un entorno digital abierto para apoyar al investigadores del tema de pesaje en movimiento de vehículos pesados (WIM) a mejorar sus prácticas en sus investigaciones por medio de los conceptos de ciencia abierta.

#### **Eventos**

2015-2016 4a Conferencia SciPy Latin America, Chair.

La conferencia, realizada entre 16 y 20 de mayo de 2016, tuvo como objetivo fomentar: la ciencia; la adopción de la informática como herramienta de estudio científico y; el uso de Python como principal herramienta informática en la ciencia

### Languages

Portugués Nativo

Español Fluente

Inglés Intermedio

Italiano Básico

Buena lectura, buena comprensión auditiva, escritura técnica Buena lectura, buena comprensión auditiva

### Cursos complementarios

- o Introduction to Applied Biostatistics: Statistics for Medical Research. Osaka University / EDX (2017)
- Intro to Hadoop and MapReduce. Udacity (2016)
- o Intro to Data Science. Udacity (2014)
- o Machine Learning: Supervised Learning. Udacity (2014)
- Intro to Descriptive Statistics. Udacity (2014)
- o Design of Computer Programs. Udacity (2012)